# 请教陈版-关于【关键审计事项及审计应对】

提问人：事务所小青年 时间：2018-01-12 01:58:26
上市公司及新三板创新层公司审计发现以下关键审计事项： 1 、完工百分比法收入确认及成本结转无外部证据佐证，仅有内部证据且计算依据不详细； 2 、报告期内公司财务总监离职，及整个财务部门整体换人； 3 、实际控制人与公司资金往来频繁，且未签订协议及约定资金占用费用条款。 故请教陈版以上三种事项可以参考的审计应对措施以及对审计意见的影响。（请陈版站在个人专业角度及风控要求给予专业意见，谢谢！）

回答人：chenyiwei
这些问题只能说是审计中发现的重大错报风险或证据缺陷，或者审计范围受限的事项，并不是“关键审计事项”。请注意两者区别。